臺灣高雄地方法院民事裁定
111年度抗字第20號
抗  告  人  郭慶安
相  對  人  蘇晏淳

上列當事人間聲請拍賣抵押物事件，抗告人對於民國111年2月11
日本院司法事務官所為111年度司拍字第18號民事裁定提起抗告
，本院裁定如下：
    主  文
原裁定廢棄。
相對人所有如附表一所示之不動產准予拍賣。
聲請及抗告程序費用新臺幣貳仟元均由相對人負擔。
    理  由
一、聲請及抗告意旨略以：相對人於民國105年8月15日以其所有
    如附表一所示之不動產（下稱系爭不動產）設定擔保同日所
    立借款契約債權總金額新臺幣（下同）50萬元之普通抵押權
    （下稱系爭抵押權）予第三人林東洋，並簽立如附表二所示
    之本票（下稱系爭本票）為憑。嗣林東洋於106年3月間將該
    借款債權及系爭抵押權讓與抗告人，經三方同意，相對人塗
    改系爭本票之受票人為抗告人，並完成移轉登記及交付轉讓
    系爭本票予抗告人。相對人於107年8月15日清償期屆至仍未
    清償，乃依民法第873條第1項規定聲請准予拍賣系爭不動產
    。不服原裁定，爰提起本件抗告，求予廢棄原裁定，准許拍
    賣抵押物系爭不動產等語。
二、經查：抗告人就其所請已據其於本院非訟中心提出土地抵押
    權設定契約書、土地抵押權移轉變更契約書、土地登記第一
    類謄本（他項權利個人全部）、他項權利證明書（司拍卷頁
    11至19）及系爭本票（司拍卷頁29）等為證，復經其提起抗
    告時再檢附本票移轉證明書在卷可稽（抗卷頁11），足徵林
    東洋於106年3月間於系爭抵押權暨所擔保債權讓與抗告人之
    際，相對人塗改系爭本票時即已知悉林東洋與抗告人間讓與
    債權及系爭抵押權之事實甚明。復以，經合法通知相對人陳
    述意見並將抗告狀影本送達，未獲置理（抗卷頁17至23）。
    是以，經形式審查抗告人提出之上開證明文件，系爭抵押權
    既已依法登記，且所擔保之債權已屆清償期而尚未受清償，
    自應准予拍賣抵押物。
三、綜上所述，原裁定以抗告人未提出債權讓與通知相對人之證
    明文件，尚難認定林東洋與抗告人確有通知相對人為由，駁
    回抗告人拍賣抵押物之聲請，猶有未洽，抗告意旨指摘原裁
    定不當，求予廢棄，為有理由。爰由本院將原裁定廢棄，並
    自為裁定如主文第2項所示。
據上論結，本件抗告為有理由，依非訟事件法第46條、第21條第
2項、第24條第1項，民事訴訟法第492條、第95條、第78條，裁
定如主文。
中　　華　　民　　國　　111 　年　　3 　　月　　23　　日
            民事第一庭   審判長法　官　蔣志宗
                               法　官　葉晨暘
                               法　官　劉定安
附表一：
編號 土　　　 地　　 　坐　 　　落    面    積 (平方公尺) 權利範圍  縣  市 鄉鎮市區   段 地　號   01 高雄市 苓雅區 ○○ ○○○ 2,802.59 22/10000 
附表二：
編 號 發票人 發  票  日  票面金額 (新臺幣) 到期日 票據號碼 01 蘇晏淳 105年8月15日 50萬元 107年8月15日 TH0000000 
以上正本係照原本作成。
如不服本裁定應於送達後10日內向本院提出再為抗告狀（並按他
造當事人之人數附繕本），並繳納再抗告費新臺幣1,000元。再
為抗告僅得以適用法規顯有錯誤為理由，並應委任律師為代理人
。
附註：
抗告人之配偶、三親等內之血親、二親等內之姻親，或抗告人為
法人、中央或地方機關時，其所屬專任人員具有律師資格並經法
院認適當者，亦得為第三審代理人。
抗告人或其法定代理人具有律師資格者及前項情形，應於提出抗
告或委任時釋明之。
中　　華　　民　　國　　111 　年　　3 　　月　　23　　日
                                書記官  陳鈺甯